# 关于其他债权投资确认递延所得税的问题

提问人：wx_5dc3bc5d30f5 时间：2019-11-28 06:30:29
譬如其他债券投资，公允价值上升并不影响损益，也没有实际卖出，税法上也不影响应纳税所得额，为什么还要确认暂时性差异，递延所得税呢

回答人：chenyiwei
递延所得税的确认基础是暂时性差异的存在，而不论该暂时性差异发生或转回时是否影响损益。这是所得税准则所遵循的资产负债表观的重要体现。其他债权投资的公允价值变动计入其他综合收益，而其他综合收益也是广义上的综合收益的组成部分，并且最终在处置时将会影响到损益，对其确认递延所得税资产或负债并未突破上述原则。